【裁判字號】    98,上訴,654
【裁判日期】    980722
【裁判案由】    毒品危害防制條例
【裁判全文】
臺灣高等法院臺南分院刑事判決
上  訴  人
即  被  告  甲○○
上列上訴人即被告因毒品危害防制條例案件，不服臺灣臺南地方
法院98年度訴字第448號中華民國98年4月27日第一審判決（起訴
案號：臺灣臺南地方法院檢察署98年度毒偵字第21號），提起上
訴，本院判決如下：
    主      文
原判決撤銷。
甲○○施用第二級毒品，處有期徒刑肆月，如易科罰金，以新台
幣貳仟元折算壹日；又施用第一級毒品，處有期徒刑陸月，如易
科罰金，以新台幣貳仟元折算壹日。應執行有期徒刑捌月，如易
科罰金，以新台幣貳仟元折算壹日。
    事      實
一、甲○○前因強盜罪，經臺灣臺南地方法院於民國97年8月11
    日以96年度訴字第91號判決判處有期徒刑5月，減為有期徒
    刑2月15日確定，於98年1月9日易科罰金執行完畢。又因於
    95年間因施用毒品案件，經臺灣臺南地方法院以95年度毒聲
    字第771號裁定送觀察勒戒後，因有繼續施用傾向，復以96
    年度毒聲字第743裁定送強制戒治，於97年8月12日強制戒治
    期滿執行完畢出監，經台灣台南地方法院檢察署檢察官於同
    年9月19日以97年度戒毒偵字第208號為不起訴處分。詎其未
    戒除毒癮，於強制戒治執行完畢後5年內，復分別基於施用
    第一級毒品海洛因、第二級毒品甲基安非他命之犯意，於(一)
    97年10月10日下午約3、4時許，在其臺南縣仁德鄉○○村○
    ○○街27號住處，以將甲基安非他命置於玻璃球內點火燒烤
    吸入煙霧之方式，施用甲基安非他命1次，再於(二)97年10月
    13日上午9時許，在臺南市○○路路旁，以將海洛因置於注
    射針筒內加水稀釋後，再注射於手臂靜脈之方式，施用海洛
    因1次。嗣於97年10月13日下午5時50分，為警在臺南市中山
    公園圖書館前攔檢盤查，在其施用海洛因之犯行被有偵查犯
    罪職權之公務員發覺前，主動向臺南市警察局第三分局偵查
    隊警員自首其施用海洛因犯行，並接受本件裁判，並經其同
    意採尿送驗，結果呈甲基安非他命、可待因、嗎啡類陽性反
    應，而查悉上情。
二、案經臺南市警察局第三分局報告臺灣臺南地方法院檢察署檢
    察官偵查起訴。
    理      由
一、被告甲○○經合法傳喚，無正當理由不到庭，惟上揭犯罪事
    實業經被告甲○○於警詢、偵查及原審審理中均坦承不諱，
    並有詮昕科技股份有限公司出具之濫用藥物尿液檢驗報告、
    應受尿液採驗人尿液檢體採集送驗紀錄表各乙紙附卷可稽，
    足認其自白與事實相符，自可採為證據，本案事證明確，被
    告犯行應堪認定。
二、核被告甲○○所為，係犯毒品危害防制條例第10條第1項、
    第2項之施用第一級毒品海洛因及施用第二級毒品甲基安非
    他命罪。被告所犯上開2罪間，犯意各別，行為互殊，應予
    分論併罰。又被告於97年10月13日下午5時50分，為警在臺
    南市中山公園圖書館前攔檢盤查，在其施用海洛因之犯行被
    有偵查犯罪職權之公務員發覺前，主動向臺南市警察局第三
    分局偵查隊警員自首其施用海洛因犯行，並接受本件裁判，
    ，是被告甲○○施用海洛因部分，本院爰依刑法第62條自首
    之規定減輕其刑。又被告雖於96年間因強盜案件，經臺灣臺
    南地方法院以96年度訴字第91號判決判處有期徒刑5月，減
    為有期徒刑2月15日確定，惟於98年1月9日方易科罰金執行
    完畢，有台灣高等法院被告全國前案紀錄表乙紙附卷足憑。
    是被告本案犯罪之時間既在該前案執行完畢之前，自不構成
    累犯，公訴人認為應成立累犯，尚有誤會，併此敘明。
三、原審予以論罪科刑，並分別量處有期徒刑四月（施用第二級
    毒品）、有期徒刑六月（施用第一級毒品），固非無見。惟
    查：司法院於98年6月19日所公佈之大法官會議釋字第662號
    解釋，已明白宣示現行刑法第41條第2項關於數罪併罰，數
    宣告刑均得易科罰金，而定應執行之刑逾6個月者，得依刑
    法第41條第1項之規定，易科罰金，原審就此未及審酌，即
    有未洽。被告上訴意旨認原審量刑過重，雖不足採，惟原判
    決既有可議，自應由本院將原判決撤銷改判。爰審酌被告犯
    罪之動機、目的、手段，犯罪時所受之刺激及其品性、生活
    狀況、智識程度、犯罪所生之損害，及犯罪後態度等一切情
    狀，分別對被告甲○○量處如主文第二項所示之刑，並定應
    執行刑及諭知如易科罰金之折算標準。
四、被告經合法傳喚，無正當理由不到庭，爰不待其陳述逕行判
    決。
據上論結，應依刑事訴訟法第369條第一項前段、第364條、第29
9條第一項前段、第371條，毒品危害防制條例第10條第1項、第2
項，刑法第11條前段、第41條第1項、第62條前段、第51條第5款
，判決如主文。
本案經檢察官李傳來到庭執行職務。
中    華    民    國    98    年    7     月    22    日
                  刑事第五庭    審判長法  官  楊明章
                                      法  官  戴勝利
                                      法  官  顏基典
以上正本證明與原本無異。
施用第一級毒品部分部分如不服本判決，應於收受送達後10日內
向本院提出上訴書狀，其未敘述上訴理由者，並得於提起上訴後
10日內向本院補提理由書（均須按他造當事人之人數附繕本）「
切勿逕送上級法院」。
其餘不得上訴。
                                      書記官  呂嘉文
中    華    民    國    98    年    7     月    22    日
【附錄】本判決論罪科刑法條：
毒品危害防制條例第10條第1項、第2項：
施用第一級毒品者，處六月以上五年以下有期徒刑。
施用第二級毒品者，處三年以下有期徒刑。


司法院資訊處製作；財團法人民間司法改革基金會備份。
